臺灣板橋地方法院刑事判決　　　　　　 100年度訴字第2199號
公　訴　人　臺灣板橋地方法院檢察署檢察官
被　　　告　李堯輝
上列被告因違反毒品危害防制條例案件，經檢察官提起公訴（10
0 年度毒偵字第5681號），被告於準備程序進行中先就被訴事實
為有罪之陳述，經告知簡式審判程序之旨，並聽取當事人之意見
後，本院裁定由受命法官獨任進行簡式審判程序，判決如下：
    主  文
李堯輝施用第一級毒品，累犯，處有期徒刑拾月。
    事  實
一、李堯輝於民國87年間，因施用毒品案件，經本院裁定送觀察
    、勒戒後，認無繼續施用毒品之傾向，釋放出所後由臺灣板
    橋地方法院檢察署檢察官於87年11月18日以87年度偵緝字第
    984 號為不起訴處分確定。又於前開觀察、勒戒執行完畢釋
    放後5 年內之88年間，因施用毒品案件，經本院以88年度毒
    聲字第836 號裁定送觀察、勒戒後，認有繼續施用毒品之傾
    向，經本院以88年度毒聲字第1578號裁定令入戒治處所施以
    強制戒治，復經本院以88年度毒聲字第4566號裁定停止戒治
    ，所餘戒治期間付保護管束，該次施用毒品犯行並經本院以
    88年度重簡字第335 號判決處有期徒刑4 月確定。惟於保護
    管束期間再犯施用毒品案件，因違反保護管束應遵守事項情
    節重大，而經本院以88年度毒聲字第6007號裁定撤銷停止戒
    治，再令入戒治處所執行所餘戒治期間，於89年8 月12日強
    制戒治期滿執行完畢，該次施用毒品犯行則經本院以89年度
    易字第3358號判決處有期徒刑6 月確定，上開2 罪經裁定定
    應執行刑為有期徒刑9 月，於90年9 月2 日徒刑執行完畢出
    監。復因施用第一、二級毒品案件，經本院以93年度訴字第
    966 號判決分別處有期徒刑8 月、4 月，應執行有期徒刑10
    月確定；因贓物案件，經本院以93年度簡字第3712號判決處
    有期徒刑6 月，上訴後經駁回上訴而確定；因搶奪案件，經
    本院以93年度訴字第129 號判決處有期徒刑3 年，上訴後經
    臺灣高等法院以93年度上訴字第2723號判決原判決撤銷，改
    判處有期徒刑3 年2 月確定，上揭3 罪經減刑並定應執行刑
    為有期徒刑3 年9 月確定，於96年10月19日縮短刑期假釋出
    監。於假釋期間再因施用毒品案件，經本院以97年度訴字第
    4139號判決有期徒刑8 月確定，前開假釋因遭撤銷，應執行
    殘刑有期徒刑2 月4 日，接續執行後，於99年3 月5 日縮刑
    期滿執行完畢。詎仍不知悔改，竟基於施用第一級毒品海洛
    因之犯意，於100 年4 月25日17時11分為警採集尿液時起回
    溯26小時內之某時許，在新北市○○區○○街55號3 樓住處
    ，以將海洛因摻水置入針筒內再注射血管之方式，施用第一
    級毒品海洛因1 次。嗣經警採集其尿液送請鑑驗，結果呈嗎
    啡、可待因類藥物陽性反應，始悉上情。
二、案經新北市政府警察局蘆洲分局移送臺灣板橋地方法院檢察
    署檢察官偵查起訴。
    理  由
一、本件被告李堯輝所犯係死刑、無期徒刑、最輕本刑為3 年以
    上有期徒刑以外之罪，其於準備程序中先就被訴事實為有罪
    之陳述，經法官告知簡式審判程序之旨，並聽取公訴人、被
    告之意見後，依刑事訴訟法第273 條之1 第1 項規定，經本
    院合議庭裁定，由受命法官獨任進行簡式審判程序審理；且
    依刑事訴訟法第273 條之2 及第159 條第2 項規定，不適用
    傳聞法則有關限制證據能力之相關規定，合先敘明。
二、前揭犯罪事實，迭據被告於偵查及本院審理中坦承不諱，且
    被告於100 年4 月25日17時11分許為警採集之尿液，經送臺
    灣檢驗科技股份有限公司檢驗結果，呈鴉片類（嗎啡、可待
    因）藥物陽性反應一情，有應受尿液採驗人尿液檢體採集送
    驗紀錄表、臺灣檢驗科技股份有限公司濫用藥物檢驗報告各
    1 份在卷可稽，按海洛因施用入人體後水解還原成嗎啡，再
    循嗎啡之代謝方式排出體外，業據行政院衛生署藥物食品檢
    驗局以73藥檢壹字第030221號函說明綦詳，且尿液中能否驗
    出嗎啡陽性反應，與其投與量、投與途徑、採尿時間、個人
    體質及檢測方法之靈敏度有關，國外曾有文獻報導注射6 毫
    克之海洛因鹽酸鹽，其代謝物嗎啡之平均可檢出時限約為26
    小時，亦經行政院衛生署藥物食品檢驗局以（81）藥檢壹字
    第8114885 號函釋明在案，故被告之自白既有上開證據足資
    補強，應堪信為真實。再觀之事實欄所載被告前案紀錄，被
    告於初次施用毒品經觀察、勒戒執行完畢釋放後5 年內，又
    因施用毒品犯行經戒毒處遇及論罪科刑，有臺灣高等法院被
    告前案紀錄表1 份在卷足憑，其再犯本案，已不屬毒品危害
    防制條例第20條規定之「初犯」或「5 年後再犯」情形，自
    應依法追訴處罰（最高法院97年度第5 次刑事庭會議決議；
    最高法院98年度台非字第12號判決可資參照）。據此，本案
    事證明確，被告犯行堪以認定，應依法論科。
三、查海洛因係屬於毒品危害防制條例第2 條第2 項第1 款所列
    之第一級毒品，核被告所為，係犯毒品危害防制條例第10條
    第1 項之施用第一級毒品罪。其施用前持有第一級毒品海洛
    因之低度行為，應為其後施用之高度行為所吸收，不另論罪
    。被告前有如上述之論罪科刑及執行紀錄，有臺灣高等法院
    被告前案紀錄表1 份在卷可佐，其於有期徒刑執刑完畢後，
    5 年內故意再犯本件有期徒刑以上之罪，為累犯，應依法加
    重其刑。爰審酌被告經觀察勒戒、強制戒治及多次刑罰執行
    後，猶再度施用第一級毒品，顯見其戒除毒癮之意志薄弱，
    惟念其施用毒品係自戕身心健康，對於他人法益尚無具體危
    害，兼衡其犯罪動機、目的、手段及犯後坦承犯行之態度等
    一切情狀，爰量處如主文所示之刑，以示懲儆。
據上論斷，依刑事訴訟法第273 條之1 第1 項、第299 條第1 項
前段，毒品危害防制條例第10條第1 項，刑法第11條前段、第47
條第1 項，判決如主文。
本案經檢察官吳孟竹到庭執行職務。
中    華    民    國   100    年    11    月    30    日
                  刑事第五庭    法  官  劉 凱 寧
上列正本證明與原本無異。
如不服本判決應於收受送達後10日內向本院提出上訴書狀，並應
敘述具體理由；其未敘述上訴理由者，應於上訴期間屆滿後20日
內向本院補提理由書（均須按他造當事人之人數附繕本）「切勿
逕送上級法院」。
                                書記官  林 伶 芳
中    華    民    國   100    年    11    月    30    日
附錄本案論罪科刑法條全文：
毒品危害防制條例第10條
施用第一級毒品者，處 6 月以上 5 年以下有期徒刑。
施用第二級毒品者，處 3 年以下有期徒刑。